【裁判字號】    97,審易,1952
【裁判日期】    971126
【裁判案由】    竊盜
【裁判全文】
臺灣高雄地方法院刑事判決            97年度審易字第1952號
公  訴  人  臺灣高雄地方法院檢察署檢察官
被      告  甲○○
                    （現於台灣高雄監獄）
上列被告因竊盜案件，經檢察官提起公訴（97年度偵字第18094
號、第18095 號），被告於本院準備程序進行中，就被訴犯罪事
實為有罪之陳述，經本院告知簡式審判程序意旨，並聽取公訴人
及被告之意見後，裁定依簡式審判程序審理，判決如下：
    主  文
甲○○犯攜帶兇器、毀壞安全設備竊盜罪，累犯，處有期徒刑捌
月，減為有期徒刑肆月。又犯攜帶兇器竊盜罪，累犯，處有期徒
刑柒月。又共同犯踰越牆垣竊盜未遂罪，累犯，處有期徒刑肆月
。又犯攜帶兇器竊盜罪，累犯，處有期徒刑柒月，扣案T 型起子
壹支、油壓剪壹支，均沒收之。又犯攜帶兇器竊盜罪，累犯，處
有期徒刑柒月，扣案T 型起子壹支、油壓剪壹支，均沒收之。應
執行有期徒刑貳年，扣案T 型起子壹支、油壓剪壹支，均沒收之
。
    事實及理由
一、本件犯罪事實及證據部分，除證據欄增列：被告於本院審理
    時之自白外，餘均引用檢察官起訴書之記載（詳如附件）。
二、本件被告所犯為死刑、無期徒刑或最輕本刑為3 年以上有期
    徒刑以外之罪，其於準備程序中就被訴事實為有罪之陳述，
    經法官告知簡式審判程序之旨，並聽取公訴人及被告之意見
    後，依刑事訴訟法第273 條之1 第1 項規定，裁定進行簡式
    審判程序，合先敘明。
三、核被告於附表編號一所為，係犯刑法第321 條第1 項第3款
    、第2 款攜帶兇器、毀壞安全設備竊盜罪；於附表編號二、
    四、五所為，係犯刑法第321 條第1 項第3 款攜帶兇器竊盜
    罪；於附表編號三所為，依最高法院33年上字第1504號、42
    年台上字第359 號判例意旨，被告所為，係犯刑法第321 條
    第2 項、第1 項第2 款踰越牆垣竊盜未遂罪。就附表編號三
    之犯罪事實，被告與真實姓名年籍不詳綽號「大胖」之成年
    男子，有犯意聯絡及行為分擔，應論以共同正犯。被告上開
    五次竊盜犯行，犯意各別、行為互殊，應予分論併罰。被告
    有如附件所示之前科及執行完畢等情，有台灣高等法院被告
    前案紀錄表在卷足憑，是其前受有期徒刑執行完畢後，5 年
    內故意再犯本件法定刑為有期徒刑以上之罪，各應論以累犯
    ，並均依法加重其刑。被告於附表編號三之犯行，著手而未
    遂，應依刑法第25條第2 項規定，減輕其刑，並依法先加後
    減之。爰審酌被告為貪圖不法利益，竟多次攜帶兇器或徒手
    竊取他人財物，足見其法治觀念薄弱，素行非佳，業如前述
    ，所竊財物之價值非薄，情節非輕，行為甚有不當，惟念其
    犯罪後尚知坦承犯行，態度良好，暨其犯罪動機、目的、生
    活狀況等一切情狀，各量處如主文所示之刑且合併定其應執
    行之刑，以資懲儆。又中華民國96年罪犯減刑條例業於96年
    7 月16日公佈施行，本件被告於起訴書附表編號1 之犯行，
    犯罪時間係在96年4 月24 日以前，罪名亦合於中華民國96
    年罪犯減刑條例，應減其有期徒刑二分之一，如主文所示。
    至檢察官雖具體求刑，認被告應合併執行有期徒刑3 年，然
    本院審酌上情，認被告以量處如主文所示之刑為適當，檢察
    官求處之刑尚嫌過重，併此敘明。扣案T 字型扳手1 支、油
    壓剪1 支，均為被告所有且供其實施本件犯罪所用之物，業
    據被告供陳在卷，爰依刑法第38條第1 項第2 款規定於各相
    關主文項下宣告沒收之。又被告另持以行竊之螺絲起子並未
    扣案，無證據證明現尚存在，為避免執行困難，爰不予宣告
    沒收；又扣案之安全帽與本案無關，亦不予沒收。
據上論斷，應依刑事訴訟法第273 條之1 第1 項、第299 條第1
項前段、第310 條之2 、第454 條第2 項，刑法第28條、第320
條第3 項、第1 項、第321 條第1 項第2 款、第3 款、第47條第
1 項、第25條第2 項、第38條第1 項第2 款、第51條第5 款，刑
法施行法第1 條之1 ，中華民國96年罪犯減刑條例第2 條第1 項
第3 款、第7 條，判決如主文。
本案經檢察官吳正中到庭執行職務。
中    華    民    國    97    年    11    月    26    日
                  刑事第七庭  法  官  吳金芳
以上正本證明與原本無異。
如不服本判決，應於收受本判決後10日內向本院提出上訴書狀，
其未具體敘述理由者，應於上訴期間屆滿後20日內，向本院補提
上訴理由書狀（須按他造當事人之人數附繕本，勿逕送上級法院
）。
中    華    民    國    97    年    11    月    26    日
                              書記官  許珈綺
附錄本判決論罪科刑法條：
中華民國刑法第320條
（普通竊盜罪、竊佔罪）
意圖為自己或第三人不法之所有，而竊取他人之動產者，為竊盜
罪，處 5 年以下有期徒刑、拘役或 5 百元以下罰金。
意圖為自己或第三人不法之利益，而竊佔他人之不動產者，依前
項之規定處斷。
前二項之未遂犯罰之。
中華民國刑法第321條
（加重竊盜罪）
犯竊盜罪而有左列情形之一者，處 6 月以上、 5 年以下有期徒
刑：
一、於夜間侵入住宅或有人居住之建築物、船艦或隱匿其內而犯
    之者。
二、毀越門扇、牆垣或其他安全設備而犯之者。
三、攜帶兇器而犯之者。
四、結夥三人以上而犯之者。
五、乘火災、水災或其他災害之際而犯之者。
六、在車站或埠頭而犯之者。
前項之未遂犯罰之。
附件：（4頁）


司法院資訊處製作；財團法人民間司法改革基金會備份。
